# 请教陈版主几个会计问题

提问人：食髓知味 时间：2023-01-11 01:52:08
1 、解释 16 号中，若企业长期亏损，预计未来无足够的应纳税所得额，是否可以不确认递延所得税资产，而仅确认负债？
2 、目前出口CIF模式下，海运保费收入作为第二个合同履约义务，在到岸时确认。并作为其他业务收入列报，该部分收入是基于出口销售的主营业务形成的，与主营业务相关，那么根据《退市新规》的判断，是否可以不将其扣除？
3 、某上市公司A拟收购B，构成重大资产重组，为解决B的财务困境，经股东大会审议后，向B提供了借款 3 亿，该笔借款交易完成后，B是否已成为A的关联方，该笔借款交易也成为关联方交易，即便此时还没有进行正式的收购重组？（理由：基于特殊关系导致上市公司对其利益倾斜，或者是预计未来 12 个月会成为子公司）

回答人：chenyiwei
1 、存在这种可能性。但要注意：在测算未来的应纳税所得额时，与使用权资产相关的递延所得税负债在后续租赁期间转回形成的应纳税所得额也应包含在内。
2 、如果采用总额法确认这部分运保费收入的，并且CIF条款是本行业内的外贸合同惯例，则可以。如果CIF条款仅仅是偶然使用，则我理解仍需扣除。
3 、一般理解，此处提供贷款是基于日后将并购B公司的预期，即基于潜在关联方的身份而进行该交易的，且日后的还款也将发生于被并购之后，以被并购后的收益和现金流入作为还款来源。因此应当将该笔资助认定为关联交易，履行相应的决策程序和信息披露义务。